Jehison Andres Castiblanco Fonseca

Cra 53F N.º 4B-44, Barrio Galán, Bogotá D.C.

Tel.: 3192027103 - 3124775603 E-mail: jehison95.04@gmail.com C.C. 1022402385 de Bogotá



Perfil profesional

Estudiante de Ingeniería electromecánica, tecnólogo en electricidad industrial, con experiencia en montajes eléctricos de baja tensión, mantenimiento electromecánico y en el área de dibujo técnico de ingeniería manejo nivel intermedio de AutoCAD y manejo básico de autodesk INVENTOR.

Me caracterizo por ser una persona respetuosa, comprometida con mis logros, proactiva, recursiva con un fuerte sentido de urgencia por ser inquisitivo y lógico, con la habilidad de resolver los problemas detallados y el deseo de generar cambios para la mejora de métodos existentes, sistemas y procesos, dispuesto a tomar riesgos y a usar la iniciativa; incluso cuando hay circunstancias amenazantes o desfavorables, con gran capacidad de aprender y adaptarme con facilidad a cualquier ambiente laboral y cualquier trabajo que me sea asignado con disposición de trabajar en equipo.

Formación académica

Profesionales:

Actualmente Ingeniería electromecánica – Onceavo semestre Escuela tecnológica instituto técnico central – ETITC

Pendiente. Título Técnico Profesional en Mantenimiento Industrial Escuela tecnológica instituto técnico central – ETITC

2018 Título Técnico Profesional en Mantenimiento Industrial Bogotá D.C. Escuela tecnológica instituto técnico central – ETITC

Complementarios:

2014 Título Tecnólogo en electricidad industrial Bogotá D.C. Servicio nacional de aprendizaje – SENA

2011 Título Técnico en instalaciones eléctricas residenciales

Bogotá D.C. Servicio nacional de aprendizaje – SENA

Programas manejados: AutoCAD 2D, AutoCAD 3D, Autodesk INVENTOR y paquete de Microsoft office.

Experiencia laboral

• SIEMENS S.A.

Cargo Drafter

Funciones: Durante el periodo laborado se han realizado diferentes actividades dentro del proyecto SSI (sistema de semaforización inteligente). Elaboración de planos y esquemas de planeamiento y PMT's de intersecciones semaforizadas. Coordinación y desarrollo de la plataforma virtual para la mejora y automatización de mantenimiento del SSI. Ingeniero de operación en el CGT (Centro de Gestión de Tránsito) realizando monitoreo y gestión operacional de grupos técnico para el mantenimiento del SSI.

Periodo laborado 16 de marzo 2020 – actualmente

AGP DE COLOMBIA S.A.

Cargo dibujante de ingeniería

Funciones: Desarrollo de producto, diseño y digitalización de planos en el área de ingeniería para el desarrollo de vidrios blindados

Periodo laborado 7 de enero – 15 de marzo de 2020

AC ENERGY S.A. Sector eléctrico contratista CODENSA

Cargo dibujante mecánico.

Funciones: Diseño y digitalización de planos electromecánicos en 2D y 3D de subestaciones eléctricas de MT y AT con el software de AutoCAD e Inventor de Autodesk.

Periodo laborado septiembre de 2018 - junio 2019.

• INMSA S.A. Sector eléctrico

Cargo auxiliar electricista.

Funciones: cableado de tableros y montajes eléctricos de potencia y control.

Periodo laborado junio de 2017 - septiembre 2017.

• SI PROYECTOS Sector eléctrico y de comunicaciones

Cargo Soporte técnico e infraestructura.

Funciones: montajes eléctricos de potencia y cableado estructurado.

Periodo laborado septiembre de 2015 - mayo de 2016.

ALVILLA S.A. Sector manufactura industria grafica

Cargo Electricista – mantenimiento eléctrico.

Funciones: realizar montajes eléctricos de potencia e iluminación y mantenimientos electromecánicos preventivos y predictivos de las instalaciones y/o equipos de la Planta Industrial.

Periodo laborado Noviembre de 2014 - Julio de 2015.

• SI PROYECTOS Sector eléctrico y de comunicaciones

Cargo Soporte técnico e infraestructura.

Funciones: montajes eléctricos de potencia y cableado estructurado.

Periodo laborado Mayo de 2014 - Octubre de 2014.

"Para todos los efectos legales, certifico que todas las respuestas e informaciones anotadas por mí, en la presente hoja de vida son veraces (C.S.T., Art. 63 Núm. 1°) Régimen laboral colombiano.
